<?xml version='1.0' encoding='utf-8'?>
<verb default="athchomhair" disambig="">
  <verbalNoun default="athchomhaireamh" />
  <verbalAdjective default="athchomhairthe" />
  <tenseForm default="athchomhair" tense="Past" dependency="Indep" person="Base" />
  <tenseForm default="athchomhaireamar" tense="Past" dependency="Indep" person="Pl1" />
  <tenseForm default="athchomhaireadar" tense="Past" dependency="Indep" person="Pl3" />
  <tenseForm default="athchomhaireadh" tense="Past" dependency="Indep" person="Auto" />
  <tenseForm default="athchomhair" tense="Past" dependency="Dep" person="Base" />
  <tenseForm default="athchomhaireamar" tense="Past" dependency="Dep" person="Pl1" />
  <tenseForm default="athchomhaireadar" tense="Past" dependency="Dep" person="Pl3" />
  <tenseForm default="athchomhaireadh" tense="Past" dependency="Dep" person="Auto" />
  <tenseForm default="athchomhaireadh" tense="PastCont" dependency="Indep" person="Base" />
  <tenseForm default="athchomhairinn" tense="PastCont" dependency="Indep" person="Sg1" />
  <tenseForm default="athchomhairteá" tense="PastCont" dependency="Indep" person="Sg2" />
  <tenseForm default="athchomhairimis" tense="PastCont" dependency="Indep" person="Pl1" />
  <tenseForm default="athchomhairidís" tense="PastCont" dependency="Indep" person="Pl3" />
  <tenseForm default="athchomhairtí" tense="PastCont" dependency="Indep" person="Auto" />
  <tenseForm default="athchomhaireadh" tense="PastCont" dependency="Dep" person="Base" />
  <tenseForm default="athchomhairinn" tense="PastCont" dependency="Dep" person="Sg1" />
  <tenseForm default="athchomhairteá" tense="PastCont" dependency="Dep" person="Sg2" />
  <tenseForm default="athchomhairimis" tense="PastCont" dependency="Dep" person="Pl1" />
  <tenseForm default="athchomhairidís" tense="PastCont" dependency="Dep" person="Pl3" />
  <tenseForm default="athchomhairtí" tense="PastCont" dependency="Dep" person="Auto" />
  <tenseForm default="athchomhaireann" tense="PresCont" dependency="Indep" person="Base" />
  <tenseForm default="athchomhairim" tense="PresCont" dependency="Indep" person="Sg1" />
  <tenseForm default="athchomhairimid" tense="PresCont" dependency="Indep" person="Pl1" />
  <tenseForm default="athchomhairtear" tense="PresCont" dependency="Indep" person="Auto" />
  <tenseForm default="athchomhaireann" tense="PresCont" dependency="Dep" person="Base" />
  <tenseForm default="athchomhairim" tense="PresCont" dependency="Dep" person="Sg1" />
  <tenseForm default="athchomhairimid" tense="PresCont" dependency="Dep" person="Pl1" />
  <tenseForm default="athchomhairtear" tense="PresCont" dependency="Dep" person="Auto" />
  <tenseForm default="athchomhairfidh" tense="Fut" dependency="Indep" person="Base" />
  <tenseForm default="athchomhairfimid" tense="Fut" dependency="Indep" person="Pl1" />
  <tenseForm default="athchomhairfear" tense="Fut" dependency="Indep" person="Auto" />
  <tenseForm default="athchomhairfidh" tense="Fut" dependency="Dep" person="Base" />
  <tenseForm default="athchomhairfimid" tense="Fut" dependency="Dep" person="Pl1" />
  <tenseForm default="athchomhairfear" tense="Fut" dependency="Dep" person="Auto" />
  <tenseForm default="athchomhairfeadh" tense="Cond" dependency="Indep" person="Base" />
  <tenseForm default="athchomhairfinn" tense="Cond" dependency="Indep" person="Sg1" />
  <tenseForm default="athchomhairfeá" tense="Cond" dependency="Indep" person="Sg2" />
  <tenseForm default="athchomhairfimis" tense="Cond" dependency="Indep" person="Pl1" />
  <tenseForm default="athchomhairfidís" tense="Cond" dependency="Indep" person="Pl3" />
  <tenseForm default="athchomhairfí" tense="Cond" dependency="Indep" person="Auto" />
  <tenseForm default="athchomhairfeadh" tense="Cond" dependency="Dep" person="Base" />
  <tenseForm default="athchomhairfinn" tense="Cond" dependency="Dep" person="Sg1" />
  <tenseForm default="athchomhairfeá" tense="Cond" dependency="Dep" person="Sg2" />
  <tenseForm default="athchomhairfimis" tense="Cond" dependency="Dep" person="Pl1" />
  <tenseForm default="athchomhairfidís" tense="Cond" dependency="Dep" person="Pl3" />
  <tenseForm default="athchomhairfí" tense="Cond" dependency="Dep" person="Auto" />
  <moodForm default="athchomhaireadh" mood="Imper" person="Base" />
  <moodForm default="athchomhairim" mood="Imper" person="Sg1" />
  <moodForm default="athchomhair" mood="Imper" person="Sg2" />
  <moodForm default="athchomhairimis" mood="Imper" person="Pl1" />
  <moodForm default="athchomhairigí" mood="Imper" person="Pl2" />
  <moodForm default="athchomhairidís" mood="Imper" person="Pl3" />
  <moodForm default="athchomhairtear" mood="Imper" person="Auto" />
  <moodForm default="athchomhaire" mood="Subj" person="Base" />
  <moodForm default="athchomhairimid" mood="Subj" person="Pl1" />
  <moodForm default="athchomhairtear" mood="Subj" person="Auto" />
</verb>
